

Fort d'une expérience de 8 ans dans le milieu de la production touristique, j'ai décidé de me tourner vers ma passion initiale, l'informatique.

Je saurai mettre à profit mon savoir-faire dans l'écoute des attentes du client ainsi que ma passion pour le développement Web.

CONTACT

ADRESSE: 4 rue Dunois, 75013 Paris

EMAIL: gaelmayer@yahoo.fr
PORTFOLIO: gael-mayer.fr
AUTRES: Github / Linkedin

INFORMATIQUE

LANGAGES: PHP, Javascript, Mysql, CSS (Sass)

FRAMEWORK: Symfony, ReactJS, Bootstrap,

jQuery

SYSTEMES : Git/Github, Wordpress, VS code,

Clickup, Outils UML, Google workspace

DIVERS / CENTRES D'INTERET

Anglais

Allemand

Voyages, randonnée / trekking, lecture

GAEL MAYER

Développeur Web junior

COMPETENCES

- Analyse des besoins à partir d'un cahier des charges (users stories, agile).
- Développement backend et frontend d'applications et de sites web modernes et dynamiques.
- Travail sur l'optimisation de l'ergonomie et de l'accessibilité de sites web.

EXPERIENCES PROFESSIONNELLES

2022-03 2022-06

Développeur web PHP junior (CDD)

NWB, Mantes-la-Jolie

- En charge de la migration d'une ancienne version PHP du projet web pour un tour opérateur au sein d'une équipe de 3 développeurs.
- Développement de nouvelles fonctionnalités dont la gestion des mails non lus et l'ajout d'un filtre pour les statistiques CA.

2021

Réalisation de sites vitrines

- Restaurant <u>Van Long</u> à Paris (réalisé avec le CMS Wordpress)
- Site vitrine d'un <u>mariage</u> (réalisé avec les Framework Symfony et Bootstrap)

2018-09 2022-03

Forfaitiste / Back office (CDI)

Tour opérateur Asia, Paris

DIPLOMES

2021	Graduate Développeur web full stack (niveau Bac +2)
2022	Digital Campus (Studi)
2017 2018	Licence Chef de produits touristiques EPH